臺灣高等法院刑事裁定
110年度上訴字第3019號
上  訴  人  
即  被  告  歐陽漳祺


上列聲請人因傷害案件（本院110年度上訴字第3019號），聲請
交付法庭錄音光碟，本院裁定如下：
    主  文
聲請人於繳納相關費用後，准予轉拷交付臺灣新北地方法院109
年度訴字第370號案件於民國110年4月21日審判程序之法庭錄音
光碟，並禁止再行複製、轉拷，且不得散布、公開播送或為非正
當目的之使用。
    理  由
一、聲請意旨略以：聲請人為本案被告，為充分了解本案於原審
    民國110年4月21日審判程序之筆錄記載有無錯誤或遺漏，以
    便行使防禦權，爰請求准予提供臺灣新北地方法院109年度
    訴字第370號案件110年4月21日審判程序之法庭錄音檔等語
    。
二、按當事人及依法得聲請閱覽卷宗之人，因主張或維護其法律
    上利益，得於開庭翌日起至裁判確定後6個月內，繳納費用
    聲請法院許可交付法庭錄音內容；當事人及依法得聲請閱覽
    卷宗之人，因主張或維護其法律上利益，聲請交付法庭錄音
    內容時，應敘明理由，由法院為許可與否之裁定；持有法庭
    錄音內容之人，就取得之錄音內容，不得散布、公開播送，
    或為非正當目的使用；法院就許可交付之法庭錄音、錄影內
    容，應為適當之加密措施，並得為禁止轉拷之限制利用措施
    ，法院組織法第90條之1第1項前段、法庭錄音錄影及其利用
    保存辦法第8條第1項、第4項、法院組織法第90條之4第1 項
    、法院辦理聲請交付法庭錄音錄影內容應行注意事項第6 點
    分別定有明文。
三、經查：聲請人係本院110年度上訴字第3019號傷害案件之被
    告，屬依法得聲請閱覽卷宗之人。參諸其聲請意旨係為充分
    了解本案於原審110年4月21日審判程序之筆錄記載有無錯誤
    或遺漏，以便行使防禦權等語，係為維護其法律上利益，且
    本件聲請人之聲請係於法定期限內為之，再其聲請並無依法
    令規定得不予許可或限制聲請閱覽、抄錄或攝影卷內文書之
    情形，是核其聲請為有理由，爰裁定聲請人於繳納相關費用
    後，准予交付如主文所示之法庭錄音光碟，並依法院辦理聲
    請交付法庭錄音錄影內容應行注意事項第6點、法庭錄音錄
    影及其利用保存辦法第8條等相關規定，就取得之內容不得
    散布、公開播送，或為非正當目的使用，並禁止被告再行轉
    拷利用或為其他訴訟目的以外之不當使用。
據上論斷，應依刑事訴訟法第220條，裁定如主文。
中　　華　　民　　國　　111 　年　　5 　　月　　10　　日
                  刑事第二十庭  審判長法　官  王復生
　　　　　　　　　　　　　　　　　　　法　官  張紹省
　　　　　　　　　　　　　　　　　　　法　官  蕭世昌
以上正本證明與原本無異。
不得抗告。
                                      書記官　吳建甫
中　　華　　民　　國　　111 　年　　5 　　月　　10　　日